aff/non-verbs.aff
# élision des déterminants
SFX El Y 4
SFX El e ' e # is:eli
SFX El a ' a # is:eli
SFX El e 0 e # is:eli
SFX El a 0 a # is:eli

# pluriel en s:
SFX Es Y 1
SFX Es 0 s . # is:pl

SFX Is Y 2
SFX Is 0 ·s . # is:pl
SFX Is 0 -s . # is:pl

# pluriels en x:
# cheval, chevaux, feu, feux
SFX lx Y 3
SFX lx 0 x/ [^l] # is:pl
SFX lx l ux/ al # is:pl
SFX lx il ux/ ail # is:pl

# auteur, autrice, autrices, auteurs, auteurice, auteurices. plutôt que de placer "auteur" comme base dont j'enlève "eur" pour fabriquer le reste, je pars du radical (aut). il faut alors utiliser le flag `__` (NEEDAFFIX) sur les mots concernés (pour que "aut" tout seul ne soit pas considéré comme juste). je fais de même pour différentes formes de noms et d'adjectifs ci-dessous, ex. vi -ve -f.

# aut -rice -eur -eurice
SFX ri Y 9
SFX ri eur·rice rice/Es . # is:fem
SFX ri eur·rice ricex/Es . # is:fem is:nonb
SFX ri eur·rice eur/Es .  # is:mas
SFX ri eur·rice eurice/Es . # is:incl
SFX ri eur·rice euricex/Es . # is:incl is:nonb
SFX ri eur·rice eur·rice/EsIs . # is:incl
SFX ri eur·rice eur·trice/EsIs . # is:incl
SFX ri eur·rice eur-rice/EsIs . # is:incl
SFX ri eur·rice eur-trice/EsIs . # is:incl

# aut -eur -eure (alternative à autrice, aussi pour amateur·e)
SFX re Y 5
SFX re eur·rice rice/Es eur·rice # is:fem
SFX re eur·rice eur/Es eur·rice # is:mas
SFX re eur·rice eure/Es eur·rice # is:fem
SFX re eur·rice eur·e/EsIs eur·rice # is:incl
SFX re eur·rice eur-e/EsIs eur·rice # is:incl

# accordeu -r -se -eureuse -exes
SFX rs Y 6
SFX rs eur·euse euse/Es . # is:fem
SFX rs eur·euse eur/Es . # is:mas
SFX rs eur·euse eureuse/Es . # is:incl is:nodot
SFX rs eur·euse eureusex/Es . # is:incl is:nonb
SFX rs eur·euse eur·euse/EsIs . # is:incl
SFX rs eur·euse eur-euse/EsIs . # is:incl

# foresti -ère -er
SFX rr Y 4
SFX rr er·ère er/Es . # is:mas
SFX rr er·ère ère/Es . # is:fem
SFX rr er·ère er·ère/EsIs . # is:incl
SFX rr er·ère er-ère/EsIs . # is:incl

# frauduleu -x -se
SFX xz Y 4
SFX xz eux·euse euse/Es . # is:fem
SFX xz eux·euse eux . # is:mas
SFX xz eux·euse eux·euse/EsIs . # is:incl
SFX xz eux·euse eux-euse/EsIs . # is:incl

# vi -ive -f
SFX fv Y 4
SFX fv f·ve f/Es . # is:mas
SFX fv f·ve ve/Es . # is:fem
SFX fv f·ve f·ve/EsIs . # is:incl
SFX fv f·ve f-ve/EsIs . # is:incl

# aigu, aigüe
SFX ue Y 6
SFX ue u·ue u/Es . # is:mas
SFX ue u·ue üe/Es . # is:fem
SFX ue u·ue u·ue/EsIs . # is:incl
SFX ue u·ue u·üe/EsIs . # is:incl
SFX ue u·ue u-ue/EsIs . # is:incl
SFX ue u·ue u-üe/EsIs . # is:incl

# be -au, be -lle, tourtere -au -lle
SFX la Y 7
SFX la eau·elle eau . # is:mas
SFX la eau·elle eaux . # is:mas is:pl
SFX la eau·elle elle/Es . # is:fem
SFX la eau·elle elleau . # is:incl is:nodot
SFX la eau·elle elleaux . # is:incl is:nodot
SFX la eau·elle eau·elle/EsIs . # is:incl
SFX la eau·elle eau-elle/EsIs . # is:incl

# po -étesse, -ète
SFX ee Y 6
SFX ee ète·sse ète/Es . # is:mas
SFX ee ète·sse étesse/Es . # is:fem
SFX ee ète·sse ète·sse/EsIs . # is:incl
SFX ee ète·sse ète·étesse/EsIs . # is:incl
SFX ee ète·sse ète-sse/EsIs . # is:incl
SFX ee ète·sse ète-étesse/EsIs . # is:incl

# dou -x -ce
SFX xc Y 4
SFX xc x·ce ce/Es . # is:fem
SFX xc x·ce x . # is:mas
SFX xc x·ce x·ce/EsIs . # is:incl
SFX xc x·ce x-ce/EsIS . # is:incl

# rou -sse, -x, fau -x -sse
SFX xs Y 4
SFX xs x·sse sse/Es . # is:fem
SFX xs x·sse x . # is:mas
SFX xs x·sse x·sse/EsIS . # is:incl
SFX xs x·sse x-sse/EsIs . # is:incl

# vie -ux -eil - eille
SFX xl Y 5
SFX xl eux·eille eil/s . # is:fem
SFX xl eux·eille eille/Es . # is:incl
SFX xl eux·eille eux . # is:mas
SFX xl eux·eille eux·eille/EsIs . # is:incl
SFX xl eux·eille eux-eille/EsIs . # is:incl

# br -ève -ef
SFX ev Y 4
SFX ev ef·ève ef/Es . # is:mas
SFX ev ef·ève ève/Es . # is:fem
SFX ev ef·ève ef·ève/EsIs . # is:incl
SFX ev ef·ève ef-ève/EsIs . # is:incl

# s -ec -èche
SFX ec Y 4
SFX ec ec·èche ec/Es . # is:mas
SFX ec ec·èche èche/Es . # is:fem
SFX ec ec·èche ec·èche/EsIs . # is:incl
SFX ec ec·èche ec-èche/EsIs . # is:incl

# enseignant -e
SFX _e Y 6
SFX _e ·e /Es ·e # is:mas
SFX _e ·e e/Es ·e # is:fem
SFX _e ·e ex/Es ·e # is:incl is:nonb
SFX _e ·e xe/Es ·e # is:incl is:nonb
SFX _e ·e ·e/EsIS ·e # is:incl
SFX _e ·e -e/EsIs ·e # is:incl

# compl -ète -et
SFX et Y 4
SFX et et·ète et/Es . # is:mas
SFX et et·ète ète/Es . # is:fem
SFX et et·ète et·ète/EsIs . # is:incl
SFX et et·ète et-ète/EsIs . # is:incl

# -ène -eo
SFX en Y 5
SFX en en·ène /Es . # is:incl
SFX en en·ène en/Es . # is:mas
SFX en en·ène ène/Es . # is:fem
SFX en en·ène en·ène/EsIs . # is:incl
SFX en en·ène en-ène/EsIs . # is:incl

# publi -c -que
SFX qc Y 4
SFX qc c·que c/Es . # is:mas
SFX qc c·que que/Es . # is:fem
SFX qc c·que c·que/EsIs . # is:incl
SFX qc c·que c-que/EsIs . # is:incl

# long -ue
SFX gu Y 4
SFX gu ·ue /Es . # is:mas
SFX gu ·ue ue/Es . # is:fem
SFX gu ·ue ·ue/EsIs . # is:incl
SFX gu ·ue -ue/EsIS . # is:incl

# global, globale, globales, globaux (!=cheval, chevaux)
SFX al Y 5
SFX al l·e l . # is:mas
SFX al l·e ux . # is:mas is:pl
SFX al l·e le/Es . # is:fem
SFX al l·e l·e/EsIs . # is:incl
SFX al l·e l-e/EsIs . # is:incl

# les féminins qui double la dernière consonne
SFX ll Y 21
SFX ll 0 /Es . # is:mas
SFX ll ·fe fe/Es f·fe # is:fem
SFX ll ·le le/Es l·le # is:fem
SFX ll ·ne ne/Es n·ne # is:fem
SFX ll ·se se/Es s·se # is:fem
SFX ll ·te te/Es t·te # is:fem
SFX ll ·fe /Es f·fe # is:fem
SFX ll ·le /Es l·le # is:fem
SFX ll ·ne /Es n·ne # is:fem
SFX ll ·se /Es s·se # is:fem
SFX ll ·te /Es t·te # is:fem
SFX ll 0 /EsIs f·fe # is:incl
SFX ll 0 /EsIs l·le # is:incl
SFX ll 0 /EsIs n·ne # is:incl
SFX ll 0 /EsIs s·se # is:incl
SFX ll 0 /EsIs t·te # is:incl
SFX ll ·fe -fe/EsIs f·fe # is:incl
SFX ll ·le -le/EsIs l·le # is:incl
SFX ll ·ne -ne/EsIs n·ne # is:incl
SFX ll ·se -se/EsIs s·se # is:incl
SFX ll ·te -te/EsIs t·te # is:incl

# prêtre -sse
SFX ss Y 4
SFX ss ·sse /Es . # is:mas
SFX ss ·sse sse/Es . # is:fem
SFX ss ·sse ·sse/EsIs . # is:incl
SFX ss ·sse -sse/EsIs . # is:incl

# fo -l -lle -u
SFX lu Y 5
SFX lu ou·lle l/Es . # is:mas
SFX lu ou·lle lle/Es . # is:fem
SFX lu ou·lle u/Es . # is:mas
SFX lu ou·lle ou·lle/EsIs . # is:incl
SFX lu ou·lle ou-lle/EsIs . # is:incl

# mots anglais: cramberry, cramberri -es, sandwich -es
SFX GB Y 3
SFX GB y ies y # is:pl
SFX GB 0 es [xh] # is:sg
SFX GB man men man # is:pl

# mots latins (et italiens)
SFX LT Y 6
SFX LT a e/ a
SFX LT e i/ e
SFX LT en ina/ en
SFX LT o i/ o
SFX LT um a/ um
SFX LT us i/ us
